臺灣板橋地方法院刑事判決　　　　　　　94年度訴字第1329號
公　訴　人　臺灣板橋地方法院檢察署檢察官
被　　　告　甲○○
上列被告因毒品危害防制條例案件，經檢察官提起公訴（94年度
毒偵字第2684號）及移送併辦（94年度毒偵字第2004號），本院
於準備程序進行中，被告就被訴事實為有罪之陳述，經告知被告
簡式審判程序之旨，並聽取當事人之意見後，裁定由受命法官獨
任進行簡式審判程序，並判決如下：
    主  文
甲○○連續施用第一級毒品，處有期徒刑壹年，扣案之海洛因壹
包（淨重零點貳玖公克，空包裝零點壹伍公克）沒收銷燬；又施
用第二級毒品，處有期徒刑伍月。應執行有期徒刑壹年參月，扣
案之海洛因壹包（淨重零點貳玖公克，空包裝零點壹伍公克）沒
收銷燬。
    事  實
一、甲○○前於民國九十一年間因施用毒品案件，經本院九十一
    年度毒聲字第三八八二號裁定送觀察、勒戒，認有繼續施用
    毒品傾向，再經本院九十一年度毒聲字第四一九八號裁定送
    戒治處所施以強制戒治，嗣於九十二年十月八日停止戒治交
    付保護管束出監，於九十二年十二月二十三日交付保護管束
    期滿執行完畢，並由臺灣板橋地方法院檢察署於九十三年三
    月三日以九十三年度戒毒偵字第六三號為不起訴處分確定；
    又於九十三年間，因施用第一級、第二級毒品案件，經檢察
    官提起公訴，並經本院於九十三年十一月三十日以九十三年
    訴第字第一五七二號分別判處有期徒刑十月、四月，應執行
    有期徒刑一年確定（現執行中，本案不構成累犯）。詎其仍
    不知悔改，於強制戒治執行完畢釋放後之五年內，基於施用
    第一級毒品海洛因之概括犯意，自於九十四年一月五日晚上
    起至九十三年四月六日早上止，連續在臺北縣三峽鎮○○路
    ○段五十五號五樓之住處內，將海洛因與水混和後，再以注
    射針筒施打血管之方式，施用第一級毒品多次，平均每日施
    用一次；另基於施用第二級毒品安非他命之概括犯意，自九
    十四年一月六日十時五十四分許為警採尿前九十六小時內之
    某時間起至九十四年四月一日十九時十六分許為警採尿前九
    十六小時內之某時間止，在上開住處，以將安非他命置於吸
    食器內燒烤，再吸取產生之煙霧方式，施用第二級毒品多次
    ，平均一星期施用一次。嗣先因臺北縣政府警察局三峽分局
    執行「出矯治機關列管毒品人口」通知其至上開分局接受調
    驗，經將其於九十四年一月六日十時五十四分許所採集之尿
    液送驗，檢驗結果發現其尿液呈鴉片類及安非他命類均陽性
    反應，始查悉上情；後於九十四年四月一日十七時五十分許
    ，在臺北縣三峽鎮○○路○ 段55號前為警查獲，並扣得海洛
    因一包（淨重零二九公克，空包裝重零點一五公克）。
二、案經臺北縣政府警察局三峽分局報請臺灣板橋地方法院檢察
    署檢察官偵查起訴。
    理  由
一、訊據被告甲○○對於上揭事實坦承不諱，且被告先後於九十
    四年一月六日十時五十四分許、九十四年四月一日十九時十
    六分許為警所採集之尿液，經送請臺灣檢驗科技股份有限公
    司以ＥＩＡ酵素免疫分析法初步檢驗，並以ＧＣ／ＭＳ氣相
    層析質譜儀法確認檢驗之結果，均呈鴉片類陽性反應及安非
    他命陽性反應，有該公司九十四年一月二十五日、同年四月
    十六日出具之濫用藥物尿液檢驗報告二紙、尿液檢體送驗結
    果查詢及臺北縣政府警察局三峽分局列管毒品人口尿液檢體
    採集送驗紀錄表各一紙、臺北縣政府警察局三峽分局查獲違
    反毒品危害防制條例案姓名對照表一紙附卷可稽。另扣案之
    白粉一包（淨重零點二九公克、空包裝重零點一五公克）經
    送驗檢驗結果確實為毒品海洛因成分，此有法務部調查局鑑
    定通知書九十四年六月三十日調科壹字第060009924 號一紙
    在卷可證。再參以海洛因於人體內會代謝成嗎啡，因此涉嫌
    海洛因之施用者係檢驗其尿液中之嗎啡反應，及甲基安非他
    命經口服投予後約百分之七十於二十四小時內自尿中排出，
    約百分之九十於九十六小時內自尿中排出，此為本院職務上
    已知之事項，被告亦自承其施用海洛因及安非他命，足認被
    告上開之自白，應與事實相符。又如事實欄所載被告前因施
    用毒品案件，經強制戒治執行完畢後，再由檢察官為不起訴
    處分確定等情，有臺灣板橋地方法院檢察署刑案資料查註紀
    錄表、臺灣高等法院被告全國前案紀錄表在卷可按，是被告
    於強制戒治執行完畢釋放後，五年內再犯本案施用毒品犯行
    ，事證明確，犯行堪以認定。
二、核被告甲○○所為，係犯毒品危害防制條例第十條第一項之
    施用第一級毒品罪及同條第二項之施用第二級毒品罪。其施
    用第一級、第二級毒品前後之持有第一級、第二級毒品之低
    度行為，均為施用之高度行為所吸收，均不另論罪。又被告
    先後多次施用第一級、第二級毒品犯行，均時間緊接，犯罪
    構成要件均相同，均顯係基於概括犯意反覆為之，均應依刑
    法第五十六條連續犯之規定各論以一罪，並均加重其刑。又
    公訴人雖僅就被告於九十四年一月六日十時五十四分許採尿
    前二十六小時及九十六小時內之某時施用第一級、第二級毒
    品犯行提起公訴，其餘施用第一級、第二級毒品部分及移送
    併辦部分未據起訴，惟該未據起訴部分與起訴部分有連續犯
    之裁判上一罪關係，未據起訴部分為起訴效力所及，本院自
    均得併予審究，附此敘明。再其所犯上開二罪，犯意各別，
    罪名互異，應分論併罰。爰審酌被告施用毒品戕害身心，被
    告前因施用毒品，經法院裁定送強制戒治執行完畢釋放後，
    猶不思戒絕革除惡習，仍犯本案施用毒品犯行，併審酌其素
    行、犯罪之動機、目的、手段、品行、生活狀況、智識程度
    、犯罪所生之損害及犯後坦承犯罪態度尚非不佳等一切情狀
    ，分別量處如主文所示之刑，並定其應執行之刑，以資儆懲
    。
三、扣案之第一級毒品海洛因一包（淨重零點二九公克、空包裝
    零點一五公克），係查獲之毒品，依毒品危害防制條例第十
    八條第一項前段規定，不問屬於犯人與否，應沒收銷燬之。
    至上開毒品之包裝袋，因其與毒品於物理外觀上附合而難予
    析離，且如強予析離至完全無殘渣留存，將耗費相當之時間
    、人力與經費，於經濟上顯無實益，是依社會一般通念，堪
    認該包裝袋已與查獲之毒品結合成為一體而無從強加析離，
    是扣案之海洛因既屬上開條文所規定之違禁物，其外包裝袋
    自亦應併予沒收銷燬之，附此敘明。
據上論斷，應依刑事訴訟法第二百九十九條第一項前段、第二百
七十三條之一第一項，毒品危害防制條例第十條第一項、第二項
、第十八條第一項前段，刑法第十一條前段、第五十六條、第五
十一條第五款，判決如主文。
本案經檢察官吳宗光提起公訴，檢察官張慶林到庭執行職務。
中　　華　　民　　國　　94　　年　　8 　　月　　19　　日
                  刑事第十二庭  法　官  陳明珠
以上正本證明與原本無異
如不服本判決應於送達後10日內向本院提出上訴狀
中　　華　　民　　國　　94　　年　　8 　　月　　19　　日
                                書記官　陳慧儷
附錄本案論罪科刑法條全文：
毒品危害防制條例第十條
施用第一級毒品者，處六月以上五年以下有期徒刑。
施用第二級毒品者，處三年以下有期徒刑。
